ACORDAO-COMPLETO-2583410

ACÓRDÃO DE RELAÇÃO

ACÓRDÃO DE RELAÇÃO 2908/2023 ATA 10/2023 - SEGUNDA CÂMARA

Acórdão 2908/2023-TCU-Segunda Câmara
	VISTOS e relacionados estes autos de tomada de contas especial instaurada pela Secretaria Especial do Desenvolvimento Social, atual Ministério do Desenvolvimento e Assistência Social, Família e Combate à Fome, em desfavor de Francisco Moitinho Dourado Primo, ex-prefeito do município de Ibititá/BA (gestão: 2009 a 2012) em razão da não comprovação da regular aplicação dos recursos federais repassados por intermédio do Fundo Nacional de Assistência Social (FNAS) , na modalidade fundo a fundo, para a execução dos Programas Proteção Social Básica (PSB) e Proteção Social Especial (PSE) , no exercício de 2012;
	Considerando que a Unidade de Auditoria Especializada em Tomada de Contas Especial (AudTCE) , após examinar a matéria destes autos, concluiu que teria ocorrido a prescrição intercorrente, propondo, em consequência, o arquivamento dos autos, com fundamento nos arts. 169, inciso VI e 212 do Regimento Interno do TCU c/c art. 8º da Resolução TCU 344/2022;
	Considerando que o Ministério Público junto ao Tribunal (MPTCU) concordou com a unidade técnica no sentido da ocorrência da prescrição intercorrente, nos termos do art. 8º da Resolução TCU 344/2022 e propõe o arquivamento dos autos, com fundamento no art. 11 do mesmo normativo; 
	Considerando que a Resolução TCU 344/2022 estabelece que as pretensões punitiva e de ressarcimento nos processos de controle externo (exceto para atos de pessoal) prescrevem em cinco anos (art. 2º, prescrição principal) ou em três anos, se o processo ficar paralisado, pendente de julgamento ou despacho (art. 8º, prescrição intercorrente) , conforme o previsto na Lei 9.873/1999 (art. 1º) , diploma que regula o prazo para o exercício da ação punitiva movida pela administração pública federal;
	Considerando que, no presente caso concreto, o prazo de prescrição ordinária deve ser contado da data em que as contas foram apresentadas para a sua análise inicial, nos termos do art. 4º, inciso II, da aludida Resolução TCU 344/2022, ou seja, a partir de 30/4/2013;
	Considerando que a primeira avaliação inequívoca de apuração do fato e consequente notificação do Sr. Francisco Moitinho Dourado Primo, ocorreu em 10/5/201/8/2014 (peça 5) ;
	Considerando que, entre o encaminhamento do Ofício 669, de 2/3/2017 (peça 18) e o Ofício 1167/2020, de 31/7/2020 (peça 21) , ambos informando à Prefeitura Municipal acerca da necessidade de sanear pendências na prestação de contas junto ao órgão repassador, houve o lapso temporal superior a três anos;
	Considerando que não foram identificados atos ou documentos que pudessem evidenciar o andamento regular do processo nesse intervalo;
	Considerando que o Plenário deste Tribunal, por intermédio do Acórdão 534/2023 (relator Ministro Benjamin Zymler) , firmou entendimento no sentido de que "o marco inicial da fluição da prescrição intercorrente se inicia somente a partir da ocorrência do primeiro marco interruptivo da prescrição ordinária, consoante elencado no art. 5º da nominada Resolução";
	Considerando que se mostra adequado os pareceres uniformes da unidade técnica e do MPTCU;
	Considerando, enfim, que, no presente caso concreto, restou evidenciada a ocorrência da prescrição intercorrente, nos termos do art. 8º da Resolução TCU 344/2022, conduzindo ao arquivamento do processo, nos termos do art. 11 da mesma resolução, com o julgamento de mérito pelo reconhecimento da prejudicial de prescrição das pretensões punitiva e de ressarcimento do TCU;
	
	ACORDAM os Ministros do Tribunal de Contas da União, reunidos em Sessão da Segunda Câmara, com fundamento nos arts. 143, inciso V, alínea "a", do Regimento Interno do TCU, no art. 1º da Lei 9.873/1999 e no art. 11 da Resolução TCU 344/2022, em reconhecer a incidência da prescrição para o exercício das pretensões punitiva e de ressarcimento do TCU e arquivar estes autos, sem prejuízo da adoção da providência fixada pelo item 1.7 deste Acórdão.
1. Processo TC-Processo 001.032/2022-4 (TOMADA DE CONTAS ESPECIAL) 
	1.1. Responsável: Francisco Moitinho Dourado Primo (XXX.452.525-XX) .
	1.2. Órgão/Entidade: Prefeitura Municipal de Ibititá - BA.
	1.3. Relator: Ministro Augusto Nardes.
	1.4. Representante do Ministério Público: Subprocurador-Geral Paulo Soares Bugarin.
	1.5. Unidade Técnica: Unidade de Auditoria Especializada em Tomada de Contas Especial (AudTCE) .
	1.6. Representação legal: não há.
	1.7. Providência: enviar a cópia desta deliberação ao Ministério do Desenvolvimento e Assistência Social, Família e Combate à Fome (MDS) e ao responsável, para ciência.

Segunda Câmara

Prefeitura Municipal de Ibititá - BA.

Francisco Moitinho Dourado Primo (XXX.452.525-XX).

AUGUSTO NARDES

não há.

TOMADA DE CONTAS ESPECIAL (TCE)

Unidade de Auditoria Especializada em Tomada de Contas Especial (AudTCE).